【裁判字號】    96,上重更(一),5
【裁判日期】    970722
【裁判案由】    毒品危害防制條例
【裁判全文】
臺灣高等法院臺中分院刑事判決     96年度上重更(一)字第5號
上  訴  人  臺灣臺中地方法院檢察署檢察官
上  訴  人
即  被  告  乙○○
                    （
選任辯護人  熊治璿律師
被      告  丁○○
選任辯護人  許漢鄰律師
上列上訴人等因被告等違反毒品危害防制條例案件，不服臺灣臺
中地方法院94年度訴字第3152號中華民國94年12月30日第一審判
決（起訴案號：臺灣臺中地方法院檢察署94年度偵字第12764號
），提起上訴，判決後由最高法院發回更審，本院判決如下：
    主  文
原判決關於乙○○販賣第一級毒品部分撤銷。
乙○○共同連續販賣第一級毒品，累犯，處有期徒刑拾參年，扣
案之第一級毒品海洛因肆拾壹包（驗餘淨重計玖拾陸點陸捌公克
(不含包裝袋，包裝重拾陸點貳陸公克）沒收銷燬之，扣案之電
子磅秤壹個、電動研磨機壹臺、夾鏈袋壹批、包裝袋肆拾壹個、
行動電話貳具（門號0000000000號、0000000000號）、販賣第一
級毒品所得之財物新臺幣拾貳萬玖仟元均沒收；販賣第一級毒品
所得新台幣拾貳萬玖仟元如全部或一部不能沒收時，以其財產抵
償之。
丁○○被訴販賣第一級毒品部分，上訴駁回。
    事  實
一、乙○○前於民國84年間因違反肅清煙毒條例、麻醉藥品管理
    條例等案件，經台灣台中地方法院分別判處有期徒刑七月、
    三年六月確定，經入監執行，再經假釋、撤銷假釋；又於八
    十六年間因違反肅清煙毒條例、麻醉藥品管理條例案件，經
    本院分別判處有期徒刑三年六月、一年，應執行有期徒刑四
    年四月確定，再與前開案件撤銷假釋所餘殘刑接續執行，於
    93年10月18日縮刑期滿執行完畢（構成累犯）。詎乙○○猶
    不知悔改，明知海洛因係毒品危害防制條例所管制之第一級
    毒品，不得非法販賣，竟基於意圖營利販賣海洛因之概括犯
    意，或與不詳姓名之成年男子基於共同之犯意聯絡，或與綽
    號「阿安」之成年男子基於共同之概括犯意聯絡，自94年4
    月間起，先後為下列販賣海洛因之犯行：
  (一)乙○○與姓名年籍不詳之成年男子基於犯意聯絡，由馬台明
    以其所使用之0000000000號與乙○○所使用之行動電話門號
    0000000000號聯絡，二人約定交易海洛因之時地後，再於94
    年6月29日中午在臺中縣大里市大里橋附近之肯德基（第一
    次），由馬台明向與乙○○基於犯意聯絡之不詳姓名之成年
    男子，當場現金購買交易價值新臺幣（下同）三千元海洛因
    一包（確切重量不詳，約毛重0.69公克），而販賣海洛因予
    馬台明；乙○○又承上犯意，均以上開手機門號與馬台明聯
    絡交易時地後，由乙○○親自於94年7月1日中午，在臺中市
    日新戲院前（第二次）、94年7月18日14時許，在日新戲院
    前（第三次）、94年7月28日19時許，在臺中縣大里市肯德
    基附近之銀行前（第四次）、94年7月31日或94年8月1日某
    時，在臺中縣大里橋附近之肯德基（第五次），各販賣價值
    三千元之海洛因一包（確切重量不詳，約毛重0.69公克）予
    馬台明，總共販賣海洛因五次予馬台明。
  (二)乙○○承上概括犯意，由郭福興以門號0000000000號手機與
    乙○○使用之門號0000000000號手機聯絡交易時地後，即由
    乙○○於94年7月14日12時許，在臺中縣大里市某公園，將
    價值二千元之海洛因一包（確切重量不詳，毛重約0.46公克
    ）放置於約定地點後，再由郭福興至約定地點拿取海洛因並
    放置現金之方式，販賣海洛因予郭福興一次。
  (三)乙○○承上概括犯意，自94年4、5月間起，至94年7月間止
    ，在臺中縣太平市○○路○段35巷57號11樓王進福住處樓下
    ，每次以八千元之價格販賣海洛因半錢（即1.875公克）予
    王進福，先後共販賣海洛因予王進福六次，均一手交錢，一
    手交貨。
  (四)乙○○再承上概括犯意，均由楊振興先撥打至乙○○使用之
    0000000000號手機稱「舊桑（日語發音），我要向你借二千
    」等語，意即購買海洛因二千元，乙○○即於94年7月間起
    至7月底、8月初止，均在大里市中國信託銀行旁邊的巷子口
    ，每次以二千元之代價售予海洛因一小包（確切重量不詳，
    毛重約0.46）予楊振興，先後共約二次。
  (五)乙○○再承上概括犯意，並與綽號「阿安」之成年男子基於
    概括犯意聯絡，由李漢忠以門號0000000000號手機撥打至乙○○使用之門號0000000000號手機聯繫交易後，由乙○○親
    自或由「阿安」到場，自94年4月起至7月初止，在大里市○○路的中國信託銀行前、大里市○○路等地，每次出售價值
    二千元之海洛因一小包（確切重量不詳，毛重約0.46克）予
    李漢忠，先後約三十次。
  (六)嗣於94年8月4日下午8時許，為警持臺灣臺中地方法院核發
    之搜索票，在乙○○臺中市○○街21號8樓居處，扣得乙○○所有供施用海洛因所用之注射針筒四支、吸管杓五支及含
    海洛因殘渣之包裝袋三個，及乙○○所有供施用甲基安非他
    命所用之吸食器四組（扣押物品清單將四組誤載為七個，乙○○施用毒品部分，業經原審另案審結）；另並在上址及乙○○租用之車牌號碼3W-7975號自用小客車上扣得乙○○所
    有供販賣所用之第一級毒品海洛因十七包（毛重69.88公克
    ，驗餘淨重56.93公克，包裝重10.13公克）、第一級毒品海
    洛因二十四包（毛重45.93公克，驗餘淨重39.75公克，包裝
    重6.13公克）、第二級毒品甲基安非他命（毛重41.71公克
    ）、第二級毒品甲基安非他命（毛重18.47公克）、第二級
    毒品大麻二包（毛重0.91公克，驗餘淨重0.54公克，包裝重
    0.34公克）、電子磅秤一個、電動研磨機一臺、夾鏈袋一批
    、乙○○所有之0000000000號、0000000000號行動電話各一
    具、牙刷一支、乙○○所有之現金十六萬五千九百元。另扣
    得丁○○所有之0000000000號、0000000000號行動電話各一
    具。
二、案經內政部警政署刑事警察局移送臺灣臺中地方法院檢察署
    檢察官偵查起訴。
    理  由
壹、被告乙○○部分
一、證據能力方面：
    按被告以外之人（包括證人、鑑定人、告訴人、被害人及共
    同被告等）於審判外之陳述雖不符刑事訴訟法第159條之1至
    之4等四條之規定，而經當事人於審判程序同意作為證據，
    法院審酌該言詞陳述或書面陳述作成時之情況，認為適當者
    ，亦得為證據；當事人、代理人或辯護人於法院調查證據時
    ，知有刑事訴訟法第159條第1項不得為證據之情形，而未於
    言詞辯論終結前聲明異議者，視為有前項之同意，同法第15
    9條之5定有明文。立法意旨在於傳聞證據未經當事人之反對
    詰問予以核實，原則上先予排除。惟若當事人已放棄反對詰
    問權，於審判程序中表明同意該等傳聞證據可作為證據；或
    於言詞辯論終結前未聲明異議，基於尊重當事人對傳聞證據
    之處分權，及證據資料愈豐富，愈有助於真實發見之理念，
    且強化言詞辯論主義，使訴訟程序得以順暢進行，上開傳聞
    證據亦均具有證據能力。本件被告以外之人於警詢、偵查中
    所為之陳述，其性質雖屬傳聞證據，惟被告及辯護人等對於
    該等證人之證據能力，均未於本院言詞辯論終結前，表示異
    議，依上開規定，本件證人等於警詢、偵查中之證言應具有
    證據能力。
二、訊據上訴人即被告（以下稱被告）乙○○對於上開事實，已
    經於本院審理中全部認罪，雖其於本院準備程序中，就販賣
    第一級毒品海洛因之次數有所爭執，然於本院言詞辯論時，
    已經供認不諱。且查：
  (一)手機門號0000000000、0000000000、0000000000號行動電話
    自94年4月間至94年7月底止，確均係被告乙○○一人所專屬
    使用等情，業據被告乙○○於原審供承在卷（見原審卷第23
    頁），核與證人王進福於原審證稱：「（受命法官問：0000
    000000是否就是被告乙○○一個人在用？）是。我打電話過
    去沒有別人接過」等語（見原審卷第160、161頁）。證人楊
    振興於原審證稱：「（問：你是打哪支電話跟乙○○聯絡要
    一起買毒品？）0000000000。‥‥（受命法官問：00000000
    00是否是被告乙○○一個人在使用？）對。沒有別人使用。
    我每次打去都是被告乙○○接的，我都稱呼他為舊桑。」等
    語（見原審卷第162、164頁）。證人張瑞榮於原審證述被告
    乙○○電話是0000000000無誤，並證稱：「（受命法官問：
    這支電話是否是乙○○自己使用？）是。我打都是他接的」
    等語（見原審卷第171頁）。足認上開0000000000號等行動
    電話確係被告乙○○所使用，被告乙○○雖於原審法院辯稱
    ：0000000000是我的沒有錯，但是有時候朋友會借去用云云
    （見原審卷第256頁）。惟並未提出借用電話之友人之真實
    姓名地址以供傳訊而證明有友人長期借用，再依證人王進福
    、楊振興、張瑞榮上開證言，0000000000號電話均係由被告
    乙○○親自接聽，縱有被告乙○○之友人偶而借用上開電話
    ，仍難作為有利於被告乙○○有利認定之依據。再被告乙○○確以0000000000、0000000000號行動電話多次接洽販賣海
    洛因，亦有上開門號之監聽報告在卷可佐（見偵查卷第32至
    43頁），復據被告乙○○於原審法院坦承：「海洛因大部分
    都說『細的』。‥‥（法官問：通聯紀錄是否都是在說毒品
    交易？）是。」等語（見原審卷第28、29頁）。
  (二)被告乙○○販賣海洛因予馬台明部分：
  1.證人馬台明於原審證稱：「（法官問：海洛因跟何人買？）
    姓張的，我稱他為張的，他電話0938開頭。（法官問：是否
    是0000000000？）對。（法官問：你電話？）0000000000。
    （法官問：你如何跟他買，時間地點？）94年7月份到8月份
    ，確實時間我忘了。（法官問：你的通聯紀錄譯文有6月29
    日通聯內容，偵查卷第33頁告以要旨，是否是你跟0938電話
    持有者在說買海洛因的事情？）是。我沒有說三十，我們買
    沒有說錢，是過去才交錢，當天約在大里橋過去那邊有一家
    肯德基，當天是買三千元海洛因，是過去約定地點後我才拿
    錢給他，對方才給我海洛因，一手交錢一手交貨，拿貨給我
    的人是開米色喜美車子過來，是在電話中對方就有告訴我他
    開什麼車，米色類似金色，對方開車過來後就會從駕駛座搖
    下三分之一的車窗，把手伸出來，我就拿錢給他，他拿貨給
    我，我有看到對方的臉，但是是我沒有看過的人，這個人不
    是『張的』，因為『張的』我有看過。（法官問：提示偵查
    卷第34頁你跟0000000000的通話記錄，並告以要旨，是否也
    是跟『張的』買海洛因？）是。當天約在日新戲院，電話中
    我只是詢問他半錢海洛因的價錢，但我實際上沒有向他買半
    錢的海洛因，當天是通聯一說完，就去日新戲院跟『張的』
    交易三千元的海洛因，這次是『張的』本人去，也是一手交
    錢一手交貨。（法官問：『張的』叫何名？）我不知道。（
    法官問：你每次打電話去0000000000這隻電話是否都是張的
    本人接的？）對。（法官問：剛剛提示94年6月29日、94年7
    月1日的通聯譯文都是『張的』本人接的？）對。‥‥（法
    官問：提示偵查卷第38頁，94年7月18日你跟0000000000通
    聯記錄譯文，並告以要旨，是否是要買海洛因？）是。我也
    是跟『張的』買海洛因，這次說完電話我先去跟朋友借錢，
    電話中我說去當車，但實際上我沒有去當車，我只是這樣告
    訴張的，因為這樣子才會有海洛因。『原的』是指比較好的
    海洛因，我也是跟他買三千元，電話中我說一萬元，但是我
    過去時沒有買這麼多，因為我只有三千元，實際上也是到場
    後我拿多少錢才交易。後來我跟對方約在民權路旁中華路上
    的日新戲院前面買三千元海洛因，我是跟『張的』買，也是
    『張的』親自來，也是一手交錢，一手交貨，交易時間約94
    年7月18日下午2點左右。（法官問：提示偵查卷第41頁，94
    年7月28日你跟張的通聯，並告以要旨，是否是要買海洛因
    ？）對。大概當天晚上七點在大里肯德基那邊的銀行交易，
    也是在大里橋那邊，那是也是買三千元海洛因，是一小包。
    也是一手交錢一手交貨，也是張的本人拿海洛因給我的。（
    法官問：為何電話中你跟他說要買一萬，且說多拿一包給你
    ？）因為如果跟他說多一點的錢，他的東西就會多一點，如
    果只有說要買三千元，對方就只有帶三千元的貨，所以在電
    話中講多一點，對方到時候會給多一點。我的意思是我一樣
    只有帶三千元，如果跟對方講多一點，對方就會給我多一點
    。實際上的交易是以我帶過去的錢為主。（法官問：你跟張
    的買海洛因幾次？）不到十次，十次以內。大約八次。‥‥
    （法官問：你每次向張的買海洛因是多少錢？）三千元。（
    法官問：為何你在警局說是二千元？）我是跟警察說買海洛
    因是二千到三千元不一定。我也有買二千元的時候。‥‥（
    法官問：你最後一次是何時跟張的在何時地買海洛因？）94
    年7月31 日或是8月1日，是在大里橋的肯德基那邊，不是在
    百事達前面，最後一次也是買三千元的海洛因。（法官問：
    你有無跟張的即0000000000的使用者合買海洛因過？）沒有
    。（法官問：你跟張的交易都是一手交錢一手交貨？）對。
    （法官問：每次和張的交易是否都是張的本人到場跟你交易
    海洛因？）不一定。我向他買八、九次，大概有二、三次都
    是我沒有看過的人來跟我交易」等語（見原審卷第230至234
    頁）；證人馬台明其後於原審法院審理時亦證稱：「買海洛
    因是跟姓張的買。‥‥（受命法官問：張的就是拿00000000
    00的人？）我是用這支電話聯絡買海洛因沒錯。‥‥（受命
    法官問：0000000000的使用人就是賣你海洛因的人？）對。
    ‥‥共向張仔買八次，不到十次，每次都是買二、三千元」
    等語（見原審卷第255頁）在卷。證人馬台明上開證述內容
    ，亦詳加解釋其所使用之0000000000號手機門號與被告乙○○使用之0000000000號手機門號，於94年6月29日10時48分
    （見偵查卷第33頁）、94年7月1日11時（見偵查卷第34頁）
    、94年7月18日12時25分（見偵查卷第38頁）、94 年7月28
    日17時26分（見偵查卷第41頁）之監聽譯文之真意，亦有上
    開監聽譯文在卷可佐（見偵查卷第33、34、38、41 頁），
    證人馬台明上開證述尚非無據。
  2.被告乙○○於原審坦承有以0000000000行動電話與馬台明之
    0000000000行動電話聯絡，參以0000000000號行動電話確係
    被告乙○○所使用如上述，足認證人馬台明所指以00000000
    00號販賣海洛因之「張的」，即係被告乙○○無誤。再證人
    馬台明於原審證稱係向被告乙○○購買八次海洛因不到十次
    云云（詳如上述），惟除詳述其中五次之時地及各購買價格
    外，並未詳述其餘各次購買海洛因之時地及確切購買價格，
    參以被告乙○○就次數部分於本院坦承係五次，本件僅就證
    人馬台明記憶及陳述明確暨被告不爭執之五次部分，認定被
    告乙○○係販賣海洛因五次予馬台明。又證人馬台明雖未陳
    明每次向被告乙○○購買三千元之海洛因之重量，惟依證人
    王進福於偵訊供稱購買半錢海洛因之價格為八千元等語（見
    偵查卷第150頁）推算，一兩即十錢為37.5公克，半錢係1.8
    75公克海洛因價值八千元，則三千元約可購得0.69公克左右
    之海洛因，併此敘明。
  3.證人馬台明嗣於原審雖改稱：賣海洛因之姓張的人，不是在
    庭的被告乙○○云云，惟其於同日訊問亦證稱：「（檢察官
    問：你都是如何聯絡張買毒品？）我用我的電話0000000000
    和張仔0938開頭聯絡。（檢察官問：提示偵查卷第34頁監聽
    譯文，你的0000000000打到0000000000對話內容是否你和張
    仔講話內容？）對。（檢察官問：內容半錢是什麼？）是買
    海洛因，是跟姓張的買。‥‥（受命法官問：0000000000的
    使用人就是賣你海洛因的人？）對。（受命法官問：你每次
    打去0000000000都是綽號張仔接的？）對」等語（見原審卷
    第253、255頁），而上開0000000000號之手機確係被告乙○○所使用，已如上述。況且被告乙○○於本院審理中已經坦
    承有販賣第一級毒品海洛因之事實，證人馬台明於原審法院
    否認認識被告乙○○及否認向被告乙○○購買海洛因云云，
    及證人馬台明於偵訊供稱不知販賣海洛因之對方是誰云云（
    見偵查卷第142頁），均與事實相悖，尚無可採。而被告乙○○於原審一度辯稱：與馬台明是二個人一起合資云云（見
    原審卷第91頁），與證人馬台明於原審其他證述內容均不相
    符，參以證人馬台明與被告乙○○電話聯繫購買海洛因之事
    時，多次要求被告乙○○「多一點給我」「多拿一包給我」
    ，有譯文在卷可佐（見偵查卷第33頁94年6月29日10時48 分
    通聯譯文、偵查卷第41頁94年7月28日17時26分通聯譯文）
    ，足認被告乙○○並非與馬台明合資購買海洛因者。
  (三)被告乙○○販賣海洛因予郭福興部分：
  1.證人郭福興於偵查中證稱：「（檢察官問：有無看過卷附之
    照片？提示乙○○之照片）有，他就是我剛才說賣海洛因給
    我之人。（檢察官問：你從何時起向他購買海洛因？）大概
    是半年前，即94年4月左右開始向他購買海洛因。‥‥（檢
    察官問：多久向他買一次海洛因？）約一個星期。每次都買
    二、三千的海洛因，數量是一小包，重量多少我就不知道了
    。（檢察官問：最後一次向他買海洛因是何時？）7月底。
    ‥‥（檢察官問：那你如何知道是他賣海洛因給你？）因為
    我們有一次在打牌時認識，他在打牌時會拿海洛因請我們，
    那時知道他有海洛因，之後才會跟他買海洛因。（檢察官問
    ：乙○○都是請何人拿海洛因給你？）他放在一個地方，由
    我自己過去拿。（檢察官問：那你如何把錢交給他？）我們
    在電話中約定一個地點，由乙○○把海洛因放在那邊，我去
    拿的時候再把錢放在該處。‥‥（檢察官問：你們都是在何
    處交易？）大概都是在大里市，地點不一定等語（見偵查卷
    第142、143頁）；證人郭福興於原審證稱：「在朋友家中打
    牌看過被告乙○○‥‥‥（受命法官問：平常如何稱呼被告
    乙○○？）張仔」等語（見原審卷第153、155頁），顯見其
    與被告乙○○相識，則其偵訊所指認販賣海洛因之人確係被
    告乙○○無誤，並無誤指之情形，且證人郭福興於原審對檢
    察官詰問何以在偵訊說是向乙○○購買海洛因乙節，亦證稱
    ：我那時說什麼我也忘了，檢察官沒有逼我等語（見原審卷
    第154、155頁），顯見其偵訊陳述確係出於自由意志，證人
    郭福興上述偵查中之證述並無顯有不可信之情況，自有證據
    能力。證人郭福興之上開偵訊證述，雖未就各該次購買海洛
    因之時間、地點、價格、數量詳予特定，惟已足佐證證人郭
    福興確曾向被告乙○○購買海洛因。
  2.證人郭福興於原審對其確有如偵查卷第37頁94年7月14日12
    時35分之監聽譯文所載內容，使用0000000000號手機門號打
    至0000000000號手機門號，向該0000000000號手機門號之使
    用者聯絡購買海洛因之事亦不否認（見原審卷第153、155頁
    ），參以該次之監聽譯文之對話為：「Ａ即0000000000號，
    Ｂ即0000000000號。（Ｂ：你什麼時候要下來）（Ａ：我在
    這邊了）（Ｂ：二啦）（Ａ：公園那邊啦，我在米糕這邊）
    」等語，有監聽譯文在卷可佐（見偵查卷第37頁）；而0000
    000000號手機門號之使用者確係被告乙○○無訛，已如上述
    ，由上開譯文之對話內容，再參以證人郭福興之偵訊證述每
    次係向被告乙○○購買二、三千元之海洛因等語（見偵查卷
    第143頁），堪認證人郭福興於上開譯文所述「二啦」，應
    指二千元海洛因，證人郭福興應係於94年7月14日12時35分
    ，在臺中縣大里市某公園，向被告乙○○購買價值二千元之
    海洛因。再證人郭福興雖於偵訊證稱係向被告乙○○購買多
    次海洛因，惟既未能詳述確切之時地及各該次購買價格，被
    告於本院亦坦承販賣郭福興一次海洛因，爰依證人郭福興於
    原審及監聽譯文內容暨被告所坦承，認定被告乙○○係於94
    年7月14日販賣海洛因予郭福興一次。又證人郭福興雖未陳
    明向被告乙○○購買二千元海洛因之重量，惟依證人王進福
    於偵訊供稱：購買半錢海洛因之價格為八千元等語（見偵查
    卷第150頁）推算，一兩即十錢為37.5公克，半錢係1.875公
    克海洛因價值八千元，則二千元約可購得0.46公克左右之海
    洛因，併此敘明。
  3.證人郭福興嗣於原審雖證稱：「（選任辯護人問：賣（指賣
    海洛因）的人你沒有看過？）我沒有看過，是朋友介紹的。
    （辯護人問：賣你毒品的（人）名字知否？）不知道」云云
    ，且證稱：（受命法官問：提示偵查卷第37頁，你跟000000
    0000號的人之電話譯文有何意見？）我是跟綽號「阿發」男
    的通電話，我是要跟他買海洛因云云，且否認係向被告乙○○購買海洛因云云（見原審卷第153至155頁），惟倘其非向
    被告乙○○購買海洛因，何以竟係撥打至其所認識之友人即
    被告乙○○所使用之0000000000號聯絡海洛因交易之事？且
    何以證人郭福興於偵訊從未提及該「阿發」之人，甚且於偵
    訊指認係向被告乙○○購買海洛因？況且被告乙○○於本院
    審理中已經坦承有販賣第一級毒品海洛因予郭福興之事實，
    證人郭福興上開所述，顯非可採。
  (四)被告乙○○販賣海洛因予王進福部分：
  1.證人王進福於偵查中結稱：「（檢察官問：你施用之海洛因
    向何人購得？）我是跟一個姓「張」之人購得。（檢察官問
    ：提示卷附乙○○照片，是否為此人？）是。（檢察官問：
    你都如何跟乙○○聯絡？）乙○○本人會打電話給我。（檢
    察官問：你自何時向其購買海洛因？）我一共跟他買了六次
    。時間是從今年4、5月間開始。（檢察官問：你每次都跟他
    買多少數量？）半錢，每次價格是八千元。（檢察官問：你
    們如何交易？）他本人會把海洛因拿到我家樓下跟我會面，
    他交貨給我時我再把錢交給他。六次的交易都是如此。‥‥
    （檢察官問：乙○○拿毒品給你時，他如何前往你家？）他
    是開車來，到我家樓下時並沒有下車，車上沒有其他人。（
    檢察官問：你如何知道乙○○在賣海洛因？）是乙○○從朋
    友處認識我之後，打電話告訴我說他有在賣海洛因，我才會
    跟他買的」等語（見偵查卷第149、150頁）。參以證人王進
    福確曾以使用之0000000000行動電話與被告乙○○使用之
    0000000000號行動電話互相聯繫購買毒品海洛因，有通聯紀
    錄譯文在卷可參，證人上開所述尚非無據，並無顯有不可信
    之情況，自有證據能力，得採酌。
  2.證人王進福於原審雖改稱：「（受命法官問：你如何稱呼被
    告乙○○？）張仔。（受命法官問：今年4月到7月你電話？
    ）0000000000。（受命法官問：你是否有打這支電話去跟
    0000000000的人買海洛因？）有。（受命法官問：00000000
    00對方是何人？）舊桑（日語發聲）是姓張。‥‥（受命法
    官問：你跟舊桑如何買海洛因？）他打電話來問我是否要公
    家買海洛因，舊桑就是乙○○。‥‥每次都是我出八千元買
    半錢海洛因，都是約在我家住處樓下給我，就是在太平的戶
    籍地。（受命法官問：這段時間你們合買幾次？）約六次。
    （受命法官問：提示偵查卷第33頁你的94年6月30日通聯紀
    錄裡面的半個是否指半錢海洛因？）是」等語（見原審卷第
    159、160頁）。被告乙○○於原審雖曾辯稱係與王進福「合
    資購買」海洛因，每次各出八千，約六次云云。惟倘二人係
    合資購買海洛因，何以證人王進福於偵訊對此節非僅避而不
    提，反於偵訊明確證稱：「他本人（指被告乙○○）會把海
    洛因拿到我家樓下跟我會面，他交貨給我時，我再把錢交給
    他，六次的交易都是如此」等語（見偵查卷第150頁），明
    確證稱係當場以現金交易，顯非合資購買。況且被告乙○○
    於本院審理中已經坦承有販賣第一級毒品海洛因予王進福之
    事實，是證人王進福上開證言，顯係迴護被告乙○○之詞，
    並無可採。
  (五)被告乙○○販賣海洛因予楊振興部分：
  1.證人楊振興於偵查中具結證稱：「（你施用的海洛因是向何
    人購得？）我不知道他的真實姓名，經警察提示照片之後，
    我知道是乙○○。（你從何時向他買海洛因？）今年7月開
    始。我向他買過二、三、四次。（你都如何跟他聯絡？）我
    撥打他的手機。（你打他的手機是否是他本人接聽？）是。
    不曾有女生接聽過。（你們都約在何處交易？）每次交易都
    約在大里市的中國信託旁邊巷子口。（每次交易是否都乙○○親自來？）他有時候是步行來，有時候開車。（有無旁人
    跟他一起來？）沒有。（你每次向他買海洛因的價格及數量
    ？）每次都買二千元海洛因一小包。（你最後一次跟他買海
    洛因的時間？）今年7月底或8月初的時候。（你打電話要向
    乙○○買海洛因時，你都是如何說的？）舊桑（日語發音）
    ，我要向你借二千，他知道我的意思」等語（見偵查卷第15
    0、151頁）。證人楊振興與被告乙○○並無仇恨，自無妄加
    誣攀之理，證人上開偵查中所述並無顯有不可信之情況，自
    有證據能力，得採酌。
  2.證人楊振興於原審雖改證稱：係與被告乙○○合資購買云云
    ，惟查被告乙○○已經坦承其有販賣海洛因予楊振興之事實
    ，是證人楊振興該次所述，顯係嗣後迴護被告乙○○之詞，
    不足採信。證人楊振興上開偵查中所述向被告購買毒品之次
    數並不確定且與其於原審中所證合買之次數不合，當以所述
    與被告坦承相符之二次較為可採。
  (六)被告乙○○販賣海洛因予李漢忠部分：
  1.證人李漢忠於偵查中結稱：「（海洛因是向何人購得？）乙○○，警察有給我看過照片。（何時起向他購買海洛因？）
    今年4月份開始。（你跟他買過幾次？）很多次。警察之前
    作過筆錄，就如該警詢筆錄所載。（你說三十幾次？）是。
    （你都如何跟他聯絡？）我打電話給他，都是由他本人自行
    接聽。沒有其他女子接聽他的電話。（你們約在何處交易？
    ）大部分都約在大里市的中國信託，還有約在大里市○○○
    路那邊。（你每次買多少金額？數量？）每次都是買二千元
    的海洛因一小包，重量不知道。（是何人交毒品給你？）每
    次都是一個二十幾歲叫做「阿安」的人騎機車來交貨給我，
    他都是戴口罩。（你有無見過乙○○？）有，也是買毒品的
    時候，他有時候也會自己拿毒品給我。（最後一次向乙○○
    買海洛因是何時？）7月初。」等語（見偵查卷第152頁），
    依證人李漢忠證稱交易次數達三十餘次，顯然交易甚為密集
    繁多，就次數已無從詳予計算，惟可知至少有三十次。
  2.且證人李漢忠於原審陳述0000000000號電話於93年8月份起
    至94年7月係其使用（見原審卷第174頁），而該行動電話自
    94年6月初至7月底止，與被告乙○○使用之0000000000號手
    機門號互相通聯次數逾上百通，除6月1、5、7、9日外，其
    餘每日均有通聯，有0000000000號門號之雙向通聯紀錄在卷
    可憑（見放置於卷外之通聯紀錄），足證證人李漢忠及被告
    乙○○電話聯繫頻繁，且互有往來，證人李漢忠偵訊所述尚
    非無據，並無不可信之情況，自有證據能力，得採酌。被告
    乙○○與「阿安」販賣海洛因予李漢忠之犯行，應堪認定。
  3.至證人李漢忠於原審雖改稱：係向「阿安」購買海洛因，惟
    亦證稱：三十幾次。一次都買一、二千元，都是一包，大部
    分是在大里長春路，也有在大里中興路的中國信託旁，時間
    是在94年4月到7月初云云（見原審卷第176頁），並證稱：
    被告乙○○並未販賣海洛因給我。不認識在庭被告乙○○云
    云（見原審卷第173、174頁），惟倘被告乙○○並未販賣海
    洛因予李漢忠，甚且證人李漢忠與被告乙○○素不相識，何
    以二人所使用之行動電話竟於94年6、7月間幾乎每日有通聯
    紀錄？況且被告乙○○於本院審理中已經坦承有販賣第一級
    毒品海洛因予李漢忠之事實，證人李漢忠於原審所述，顯係
    迴護被告乙○○之詞，不足採信。
  (七)至於證人郭福興雖稱其當時（警、偵訊時）沒有上過法庭，
    訊問時會緊張，不知自己當時在說什麼等語；證人王進福證
    稱：「（偵訊）筆錄我沒有看過，當時沒有戴眼鏡，我看不
    清楚」等語；證人李漢忠證稱：「於台中監獄製作警詢筆錄
    時，戒護人員不在身邊，是二位警察問我，就要我簽一簽，
    並說檢察官問我，就叫我說得跟比例所述一樣」、「（偵訊
    筆錄）我是跟檢察官說照警訊筆錄講的。檢察官是問阿安」
    等語。惟查被告乙○○及其選任辯護人對於上開證人之警詢
    、偵訊筆錄之證據能力，均未於本院言詞辯論終結前聲明異
    議，而該等證人於原審所為之證言，或係嗣後迴護被告之詞
    ，已如前述，且經本院調取相關卷證核閱結果，查無非法取
    供之情形，是證人等所謂在警詢或偵查中非出於任意性之證
    言，實係基於迴護被告之意而為，均無可採，附此敘明。
  (八)此外，復有查獲被告乙○○所有之海洛因毛重69.88公克及
    毛重45.93公克扣案可稽，而查獲之海洛因經送驗結果，確
    均係海洛因無訛，分別為十七包，驗餘淨重56.93公克，包
    裝重10.13公克；另二十四包，驗餘淨重39.75公克，包裝重
    6.13公克，有法務部調查局94年10月24日調科壹字第120016
    653號鑑定通知書在卷可佐（見原審卷第186頁）。復有電子
    磅秤一個、電動研磨機一臺、夾鏈袋一批、其上標示乙○○
    所有之行動電話二具（內置門號各為0000000000號、000000
    0000號SIM卡），扣案，可資佐證。而被告乙○○供承均係
    其所有之物，參以被告乙○○販賣海洛因予他人，而每位購
    買者每次所需之海洛因重量不一，每次或半錢，或以二、三
    千元不等，自須以電子磅秤秤重，且須以電動研磨機將購入
    之海洛因磨成細粉，復以夾鏈袋分裝海洛因，再其以上開行
    動電話聯繫海洛因買賣事宜，亦有監聽譯文可佐，上開電子
    磅秤、電動研磨機、行動電話二具（內置門號各為00000000
    00號、0000000000號）夾鏈袋一批及上述裝海洛因之包裝袋
    四十一個，應係被告乙○○所有供販賣海洛因所用之物。
  (九)再參諸海洛因價格昂貴，為政府明令禁止非法持有買賣之毒
    品，且販賣海洛因之法定刑度為死刑、無期徒刑，刑責甚重
    ，又販賣海洛因既係違法行為，當非可公然為之，亦無公定
    價格，且容易分裝、以葡萄糖粉末等稀釋純度，並增減份量
    ，而每次買賣之價量，可能隨時依雙方關係深淺、資力、需
    求量及對行情之認知、來源是否充裕、查緝是否嚴謹、購買
    者被查獲時供述購買對象之可能風險之評估等情形，而異其
    標準，非可一概而論；販賣之利得，除被告坦承犯行或價量
    俱臻明確外，委難察得實情，販賣之人從價差或量差中牟利
    之方式雖異，其意圖營利之販賣行為則同一，是以海洛因量
    微價高，販賣者率有暴利可圖，被告乙○○倘無利可圖，自
    無甘冒違法重責而從事原價交易之理。本件雖因購買海洛因
    之人無法明確指明其所購買之海洛因每包重量係多少，致無
    從得知被告乙○○販入與售出海洛因間，價差或量差之情形
    ，然被告乙○○已經供承有販賣第一級毒品海洛因之情事，
    其應具有營利之意圖，始而為之，至為明顯。
  (十)綜上所述，本件被告乙○○販賣第一級毒品部分，事證明確
    ，其犯行堪以認定。
三、按刑法於民國94年2月2日經總統令修正公布，於95年7月1日
    施行，修正後刑法第2條第1項規定：「行為後法律有變更者
    ，適用行為時之法律。但行為後之法律有利於行為人者，適
    用最有利於行為人之法律。」修正後刑法刪除第56條連續犯
    之規定，如依數罪併罰之結果，未必對行為人有利，應以修
    正前刑法第56條之規定，有利於行為人；又刑法第28條共犯
    之規定，雖有修正，然無有利或不利之情形，自應適用舊法
    之規定處斷；又刑法關於罰金之規定，依提高標準及換算新
    台幣結果，應以修正前罰金最低度之規定有利於行為人。被
    告行為後，法律有變更，應依修正前刑法之規定處斷。核被
    告乙○○所為，係犯毒品危害防制條例第4條第1項之販賣第
    一級毒品罪。被告乙○○因販賣而持有第一級毒品海洛因之
    低度行為，為其販賣第一級毒品之高度行為所吸收，不另論
    科。被告乙○○與不詳姓名之人間就販賣海洛因予馬台明之
    犯行，及與綽號「阿安」之成年男子就販賣海洛因予李漢忠
    之犯行，分別有犯意聯絡及行為分擔，均為共同正犯。被告
    乙○○先後多次販賣第一級毒品犯行，時間緊接，所犯係構
    成要件相同之罪，顯係基於概括犯意反覆為之，除販賣第一
    級毒品之法定刑死刑、無期徒刑部分，不得加重外，就併科
    罰金部分，應依修正前刑法第56條連續犯之規定，加重其刑
    。又被告乙○○前於84年間因違反肅清煙毒條例、麻醉藥品
    管理條例等案件，經臺灣臺中地方法院分別判處有期徒刑七
    月、三年六月確定，經入監執行，再經假釋、撤銷假釋；又
    於86年間因違反肅清煙毒條例、麻醉藥品管理條例案件，經
    本院分別判處有期徒刑三年六月、一年，應執行有期徒刑四
    年四月確定，再與前開案件撤銷假釋所餘殘刑接續執行，於
    93年10月8日縮刑期滿執行完畢，有臺灣臺中地方法院檢察
    署刑案資料查註紀錄表及台灣高等法院被告前案紀錄表在卷
    可考，其於有期徒刑執行完畢後五年內再犯本件有期徒刑以
    上之罪，為累犯，除所犯販賣第一級毒品罪之法定本刑為死
    刑、無期徒刑部分不得加重外，就併科罰金部分，應依修正
    前刑法第47條規定加重其刑（按被告乙○○無論依照修正前
    後之刑法規定，均構成累犯，自應適用其行為時即修正前之
    規定處斷）。公訴人雖未敘及被告乙○○於94年8月初部分
    之犯行，惟此部分與已起訴部分有連續犯之裁判上一罪之關
    係，為起訴效力所及，本院自得一併審理，附此敘明。又被
    告乙○○販賣第一級毒品之對象不多，與販毒之巨梟相比，
    尚屬有間，若依販賣第一級毒品罪之最低度有期徒刑論處，
    仍屬情輕法重，顯然足以引起一般社會之同情，不無可憫恕
    之處，爰依刑法第59條之規定酌減其刑。原審就被告乙○○
    販賣第一級毒品海洛因部分，予以論罪科刑，固非無見。惟
    查檢察官起訴書記載被告除販賣與證人馬台明、郭福興、王
    進福、楊振興、李漢忠外，另販賣與其他不詳姓名年籍者多
    次，原審就被告販售與其他不詳年籍者部分未於理由內敘明
    ，尚有未洽。既經上訴，即屬無可維持，應由本院將被告乙○○部分，予以撤銷改判。爰審酌被告乙○○有多次違反肅
    清煙毒條例、麻醉藥品管理條例等前科，素行不良，不思以
    正當途徑合法賺取金錢，圖以販賣第一級毒品海洛因以獲取
    高利，犯罪動機不良，販賣對象僅有五人及其販賣期間、次
    數，於本院審理中已經坦承全部犯行，態度尚佳等一切情狀
    ，量處如主文第二項所示之刑。扣案供被告乙○○販賣之第
    一級毒品海洛因十七包（驗餘淨重56.93公克，不含包裝重
    10.13公克）、第一級毒品海洛因二十四包（驗餘淨重39.75
    公克，不含包裝重6.13公克），應依毒品危害防制條例第18
    條第1項宣告沒收銷燬之；另扣案之電子磅秤一個、電動研
    磨機一臺、夾鏈袋一批、其上標示乙○○所有內置門號為
    0000000000號、0000000000號之行動電話各一具（含SIM卡
    ，按法院審判實務對於SIM卡所有權歸屬，因係參照各該電
    信公司契約內容而定，如未逐案函查決定是否宣告沒收，易
    被上級審法院撤銷發回，未澈底解決法院困擾，司法院乃函
    請全國各行動電話公司，查復該公司行動電話SIM卡所有權
    歸屬，並彙整提供法院參考。台灣大哥大股份有限公司及泛
    亞電信股份有限公司（含原東信電訊股份有限公司）函復略
    以：「SIM卡為使用介面，公司出租行動電話門號予消費者
    使用時，即附帶提供SIM卡為門號介面，消費者申辦門號並
    開通上線時，即將SIM卡所有權移轉予消費者」。威寶電信
    股份有限公司函復略以：「不論後付型或預付型行動電話服
    務之USIM卡或SIM卡屬於電信服務使用者所有，而非屬電信
    公司所有」。遠傳電信股份有限公司及和信電訊股份有限公
    司均函復認：「目前實務作法均認為實體SIM卡之所有權屬
    於客戶申請門號並取得SIM卡時，即已取得該卡之所有權」
    。中華電信股份有限公司函復略稱：「本公司接受客戶租用
    行動電話門號，並交付SIM卡將該門號開通上線時，該SIM卡
    之所有權即歸屬客戶所有」。亞太電信股份有限公司略以：
    「目前實務作法均認為RUIM卡（行動電話用戶識別卡）之所
    有權於客戶申請行動電話門號並取得卡時，即已取得RUIM卡
    之所有權」云云，均認行動電話SIM卡所有權歸屬客戶所有
    等情。有司法院97年5月6日院台廳刑一字第0970009760號函
    暨所附之各該電信公司函及申請書、服務契約書等可參，是
    以本件行動電話之SIM卡均應認為係屬客戶所有，應予敘明
    ），均係被告乙○○所有供販賣毒品所用之物，業據其供明
    在卷，應依毒品危害防制條例第19條第1項宣告沒收。被告
    乙○○販賣海洛因予馬台明、郭福興、王進福、楊振興、李
    漢忠之所得各為一萬五千元、二千元、四萬八千元、四千元
    、六萬元等情，已如前述，是被告乙○○販賣海洛因所得合
    計十二萬九千元，雖未扣案，仍應依同條例第19條第1項宣
    告沒收，如全部或一部不能沒收時，以其財產抵償之。至扣
    案之第二級毒品甲基安非他命毛重41.71公克、第二級毒品
    甲基安非他命毛重18.47公克暨第二級毒品大麻（見卷附鑑
    定報告）毛重0.91公克雖係毒品，並非被告乙○○所有供販
    賣海洛因所用之物，爰不於本案宣告沒收銷燬，應由檢察官
    另依法為妥適處分。另牙刷一支、現金十六萬五千九百元雖
    係被告乙○○所有之物，惟無證據證明係供販賣海洛因所用
    或所得之物，扣案之0000000000號、0000000000號行動電話
    各一具，尚無證據證明係供被告乙○○販賣海洛因所用或預
    備之物，另未扣案之0000000000號行動電話並非被告乙○○
    所有，爰均不予宣告沒收。
四、至於公訴意旨另以：被告乙○○自94年4月間起，至94年7月
    底止，在台中縣大里市、太平市內等地點，共同連續以每小
    包（重量不詳）新台幣（下同）2000元至3000元不等，或每
    半錢8000元之價格，販賣第一級毒品海洛因予其他不詳年籍
    之人多次云云。惟查公訴意旨所指被告乙○○此部分之犯行
    ，並未舉出積極證據，以資證明，自難遽認被告乙○○有此
    部分犯行，然公訴意旨認此部分與前開論罪科刑部分，有連
    續犯裁判上一罪之關係，本院爰不另為無罪之諭知，附此敘
    明。
貳、被告丁○○部分
一、公訴意旨略以：乙○○明知海洛因係毒品危害防制條例所管
    制之第一級毒品，不得非法販賣，竟與丁○○、年籍不詳之
    綽號「阿安」及其他不詳之成年人間，基於販賣第一級毒品
    海洛因營利之概括犯意聯絡，自94年4月間起，至94年7月底
    止，在台中縣大里市、太平市內等地點，共同連續以每小包
    （重量不詳）新台幣（下同）2000元至3000元不等，或每半
    錢8000元之價格，販賣第一級毒品海洛因予馬台明、郭福興
    、王進福、楊振興、李漢忠及其他不詳年籍之人多次。嗣於
    94年8月4日20時許，為警持台灣台中地方法院核發之搜索票
    ，在乙○○與丁○○同住之台中市○區○○街21號8樓居處
    、及乙○○使用之車牌號碼3W-7975號自用小客車上搜索，
    扣得第一級毒品海洛因（毛重69.88公克）、第一級毒品海
    洛因（毛重45.93公克）、第二級毒品安非他命（毛重41.71
    公克）、第二級毒品安非他命（毛重18.47公克）、第二級
    毒品大麻（毛重0.91公克）、磅秤1個、注射針筒等工具1批
    、研磨機1台、夾鏈袋1批、含殘渣之毒品包裝袋3個、乙○○供聯絡販毒所用之行動電話2具、丁○○供聯絡販毒所用
    之行動電話2具、販毒所得現金16萬5900元。因認被告丁○○與被告乙○○共犯毒品危害防制條例第4條第1項之販賣第
    一級毒品罪嫌云云。
二、按犯罪事實應依證據認定之，無證據不得認定犯罪事實。又
    不能證明被告犯罪者，應諭知無罪之判決，刑事訴訟法第
    154條第2項、第301條第1項定有明文。次按「刑事訴訟法第
    一百六十一條已於民國九十一年二月八日修正公布，其第一
    項規定：檢察官就被告犯罪事實，應負舉證責任，並指出證
    明之方法。因此，檢察官對於起訴之犯罪事實，應負提出之
    證據及說服之實質舉證責任。倘其所提出之證據，不足為被
    告有罪之積極證明，或其指出之證明方法，無從說服法院以
    形成被告有罪之心證，基於無罪推定之原則，自應為被告無
    罪判決之諭知。本件原審審判時，修正之刑事訴訟法關於舉
    證責任之規定，已經公布施行，檢察官仍未提出適合於證明
    犯罪事實之積極證據，並說明其證據方法與待證事實之關係
    ；原審對於卷內訴訟資料，復已逐一剖析，參互審酌，仍無
    從獲得有罪之心證，因而維持第一審諭知無罪之判決，於法
    洵無違誤。」最高法院著有92年臺上字第128號判例可資參
    照。又按事實之認定，應憑證據，如未能發現相當證據或證
    據不足以證明，自不能以推測或擬制之方法，以為裁判之基
    礎，最高法院40年台上字第八六號判例亦著有明文。
三、公訴意旨認被告丁○○有販賣第一級毒品之罪嫌，無非以被
    告丁○○之警詢供述、手機號碼之通聯譯文，及本件扣案物
    為據。訊據被告丁○○堅決否認有上揭販賣第一級毒品海洛
    因犯行。經查：
  (一)同案被告乙○○確有於94年7月19日、21日以0000000000號
    致電使用0000000000號之被告丁○○，而分有下列對話：『
    乙○○：「你等一下拿六十五萬來地下室，我要補貨。」丁○○：「六十五喔」（94年7月19日21時35分，見偵查卷第4
    6頁譯文）』。『乙○○：「小菁喔，你那三十萬先拿去寄
    啦，因為我昨天有MISS到，不能接大攤的，如果有需要我在
    跟你說。」丁○○：「好」。（94年7月21日15時15分偵查
    卷第38頁）』，有上開監聽譯文在卷可佐，復為被告丁○○
    於警詢、原審對有為上開對話所不否認。惟被告丁○○於警
    詢係辯稱：未聽到乙○○說補貨，且不知乙○○所謂大攤之
    意思云云，且依上開通聯譯文及被告丁○○之警詢供述，雖
    足認被告丁○○確有經手或保管供被告乙○○使用之六十五
    萬元、三十萬元，然僅依上開語焉不詳之「補貨」、「不能
    接大攤的」云云，既未具體說明係補充購買何項貨物，或未
    能成交何項買賣，復無其他積極證據足資證明上開貨物即指
    毒品，再被告丁○○於警詢亦未有其他足認其涉及販賣海洛
    因之供述內容，是依上開通聯譯文及被告丁○○之警詢所述
    ，尚不足認定被告丁○○確實知情被告乙○○託其拿取之六
    十五萬元，或託其保管之三十萬元係供販賣海洛因之用，而
    有與被告乙○○有共同販賣第一級毒品之犯意聯絡。
  (二)本案偵查卷第所附之被告乙○○所使用之手機號碼00000000
    00號與0000000000手機號碼之通聯譯文，雖有聯繫購買海洛
    因之事，且通聯譯文上並於該手機號碼上註明係「丁○○」
    ，意指係丁○○所使用通話，有通聯譯文在卷可佐（如偵查
    卷第42、52頁），惟據被告丁○○於偵訊及原審均一再否認
    0000000000號電話為其所有或使用，其於原審供稱：「這支
    電話不是我的。這支號碼是誰的我不知道」等語（見原審卷
    第22頁）。再警方於94年8月4日搜索臺中市○○街21號8樓
    被告丁○○住處，亦未能扣得該門號手機（見偵查卷第86頁
    扣押物品目錄表），是遍查全卷，並無證據證明00000000
    00號碼之手機確係被告丁○○所使用通話。公訴人復未能提
    出上開通聯譯文何以記載該手機門號係被告丁○○所使用之
    證據，如通聯譯文之錄音帶及足證該通話內容確係被告丁○○聲音之鑑定報告。從而，本件並無證據證明該0000000000
    號手機門號係被告丁○○所有或使用，是該手機門號之監聽
    譯文內容自不足為不利於被告丁○○之認定。而證人即被告
    乙○○於原審審理中證稱：「（法官問：0000000000 是否
    是丁○○在使用？）不是。是有一個女孩「小如」在用，我
    不知道小如住哪裡，她也不知道我住哪裡。（法官問：小如
    有無你住處鑰匙？）沒有。‥‥（法官問：提示偵查卷第52
    頁譯文『1245一樣去高農，一萬六那個』你跟何人說話？）
    是跟小如說話‥‥（法官問：你怎麼不用告訴小如，車子停
    在哪裡？小如如何拿東西？）（被告未答）。‥‥（法官問
    ：何人叫你老公？提示偵查卷第53頁譯文）可能是小如。（
    法官問：小如住在何處？真名為何？）我不知道他住哪裡」
    等語（見原審卷第23至27頁）。再經本院傳喚證人即丁○○
    之姐丙○○到庭作證，證人丙○○於本院審理中證稱：「（
    辯護人許漢鄰律師問：0000000000這個行動電話是誰的？）
    是我在使用的。（辯護人許漢鄰律師問：你有無交給別人使
    用過？）沒有，也沒有交給丁○○使用。（辯護人許漢鄰律
    師問：你跟乙○○有何關係？）男女朋友關係。（辯護人許
    漢鄰律師問：乙○○曾經販賣第一級毒品，你是否知道？）
    不知道。（辯護人許漢鄰律師問：你跟丁○○是什麼關係？
    ）親姊妹關係。（辯護人許漢鄰律師問：丁○○她住的台中
    市○○街這個地方你有無去過？）我曾經住在那裡，後來我
    搬到台中市○○路住。（辯護人許漢鄰律師問：平常接觸的
    時候，丁○○是否認識乙○○？）租房子的時候就認識了。
    （辯護人許漢鄰律師問：「小如」是誰的名字？）我的名字
    。（辯護人許漢鄰律師問：丁○○是否知道你的綽號叫小如
    ？）不知道，是乙○○稱呼我的，都是打電話的時候這樣稱
    呼我的。〔審判長請檢察官行反詰問。〕（檢察官問：你跟
    丁○○是誰先認識乙○○？）我先認識。（檢察官問：誰先
    去住台中市○區○○街二十一號八樓的地方？）我先去住的
    。（檢察官問：丁○○和乙○○也有男女朋友關係嗎？）沒
    有。（檢察官問：這個房子為何是乙○○、丁○○共同承租
    的？）對，是乙○○分租的。（檢察官問：你有無幫乙○○
    販賣毒品？）沒有。（檢察官問：是否在94年7月間乙○○
    打電話給你，說要買毒品需要資金，由你送六十五萬元到地
    下室給乙○○，是否有這個事情？）我沒有接到電話，我也
    沒有送六十五萬元的現金給乙○○。（檢察官問：那這個電
    話（0000000000）是誰接聽的？）不知道。（檢察官問：乙○○有無在九十四年七月間打電話給你，叫你便利商店等候
    ，請你拿毒品給人家？）沒有。（檢察官問：這個電話乙○○打到0000000000，如果不是你接聽的，是誰接聽的？）是
    我接聽的，但我沒有幫乙○○拿毒品給人家。（檢察官問：
    請鈞院提示偵查卷第五十一頁通訊監察譯文，對此通聯紀錄
    有何意見？）（提示上開卷證予證人閱覽）這個是我說的沒
    錯。（檢察官問：請鈞院提示上開偵查卷第四十六頁通訊監
    察譯文，對此通聯紀錄，有何意見？）（提示上開卷證予證
    人閱覽）這個不是我說的。（檢察官問：這次是送什麼毒品
    給人家？）我沒有去。（檢察官問：你曾經幫乙○○送毒品
    給人家嗎？）沒有。（檢察官問：他為何偶發的要你送毒品
    ？）不清楚。（檢察官問：還有一次乙○○打電話000000
    0000，偵查卷第52頁通訊監察譯文，對此通聯紀錄，有何意
    見？）（提示上開卷證予證人閱覽）這個是我說的沒錯。（
    檢察官問：偵查卷第46頁通訊監察譯文，聲紋鑑定鑑定結果
    是丁○○的聲音，這個部分你有何意見？）鑑定不正確，不
    是丁○○的聲音。（檢察官問：你們家是否有除了你和丁○○，是否有其他姊妹？）有，叫黃素貞，已經嫁了，在台北
    。（檢察官問：你和丁○○是否和乙○○有男女朋友關係？
    ）沒有，只有我和乙○○是男女朋友關係。〔審判長請辯護
    人行覆主詰問。〕（辯護人許漢鄰律師問：無。‥‥（法官
    問：0000000000登記的名字是誰的？）我朋友的名字，不是
    我的名字。（法官問：0000000000、0000000000這二支電話
    是誰的？）是丁○○的。（法官問：這二支電話你有無使用
    過？）偶爾有使用。（法官問：你自己有電話，為何會使用
    丁○○的電話？）有時會電話會沒有電。（法官問：你有無
    曾經替乙○○保管海洛因？）我不曾摸他的東西，沒有替他
    保管過。（法官問：乙○○有說曾經請一個「小如」的女的
    幫他調錢、送錢、送毒品、保管毒品，這些事情是否都是妳
    做的？）都不是我做的。（審判長問：台中市○○街21號8
    樓這個地方是誰出面承租的？）原來是丁○○租的，之後乙○○說要租房子，才透過我介紹去丁○○那裡分租，原來我
    也住在那裡。（審判長問：乙○○去住之後，你有無繼續住
    在那裡？）乙○○進去住以後，我就沒有在那裡住了，我另
    外去外面駐房子，我偶爾去住幾天，多久去住我忘記了，時
    間我不清楚。（審判長問：出面承租的是誰？）我妹妹丁○○，我出監之後才去住那裡。」等語（見本院上重更(一)卷第
    179至181頁反面）。核與證人乙○○於本院審理中證稱：「
    （辯護人許漢鄰律師問：0000000000的行動電話是誰的？）
    綽號「小如」的。（辯護人許漢鄰律師問：「小如」的真實
    姓名為何？）丙○○。（辯護人許漢鄰律師問：丙○○和你
    有何關係？）大家認識的朋友關係。（辯護人許漢鄰律師問
    ：你販賣第一級毒品的部分，被告丁○○是否知道？）她完
    全不知道。（辯護人許漢鄰律師問：你為何住在被查獲的這
    個住址？）小如介紹的，我是跟丁○○租的。（辯護人許漢
    鄰律師問：你平常生活作息，丁○○是否知道？）她不知道
    ，因為丁○○有正當職業，我有時候會過去，有時候沒有過
    去，我只有跟他說我作茶葉、人蔘的事業。〔審判長請檢察
    官行反詰問。〕（檢察官問：你有使用0000000000的電話嗎
    ？）有。（檢察官問：你是否記得在案發前94年7月29日，
    你用剛剛這個    電話在和0000000000行動電話通聯，你是
    和誰在通話？）跟小如在講話。（檢察官問：你剛剛陳述小
    如是丙○○，你何時知道的？）就是上一次丙○○來作證的
    時候。（檢察官問：查獲地點，你住的地方，丁○○和丙○○是否都有在那裡住過？）丁○○本來就是住那裡，丙○○
    有時候有去，有時候沒有。（檢察官問：你和丁○○在那裡
    住的情形如何？）那裡總共有三個房間，我承租一間，客廳
    、廚房共用。（檢察官問：你們是一個門戶出入的嗎？）對
    。（檢察官問：你在那裡住了多久，才被查獲？）五、六個
    月。（檢察官問：今天是否是被告丁○○要你說小如是丙○○？）小如就是丙○○，我到最後才知道的。（檢察官問：
    丁○○有無綽號？）她沒有綽號。（檢察官問：平常如何稱
    呼丁○○？）叫「小菁」吧。（法官問：你住進去就知道丁○○的名字嗎？）不知道。（法官問：你是否知道丁○○和
    丙○○是姊妹？）當時她們沒有說是親姊妹，小如跟我說丁○○算是她姑姑的女兒。（法官問：丙○○有無常常到這個
    住的地方？頻率如何？）我不太知道，因為我常常出去外面
    ，很少在家裡。有時候半個月碰到一次，有時候一個禮拜碰
    到一次。（法官問：丙○○有無在裡面過夜？）我沒有看過
    丙○○在那裡過夜。（法官問：丁○○也睡在那裡嗎？）對
    。（審判長問：你剛剛說你住在那裡，住了五、六個月，你
    一個禮拜在那裡大概多久？）一個禮拜大約二、三天住在那
    裡。（審判長問：丙○○去的時候都是找誰？）找丁○○。
    （審判長問：有無找過你？）沒有。（審判長問：00000000
    00的電話是登記在誰的名下？）我到最後才知道是登記在丙○○的名下，我只知道是丙○○在使用的，誰申請的我不知
    道。（審判長問：你住在那裡，丙○○都沒有找過你嗎？）
    沒有。」等語（見本院上重更(一)卷第228至230頁）相對照結
    果，證人丙○○所證述之，較不可採。參酌證人紀翰學於本
    院審理中證稱：「（辯護人許漢鄰律師問：94年8月24日查
    獲當天，你有無扣到0000000000這個行動電話？）沒有。（
    辯護人許漢鄰律師問：當時你們有無試撥這個電話？）有。
    （辯護人許漢鄰律師問：試撥當時有無接聽？）有。（辯護
    人許漢鄰律師問：接聽的內容為何？）撥過去之後有人回答
    ，我就掛掉了。（辯護人許漢鄰律師問：當天你們到現場查
    獲的時候，被告乙○○個人的房門是關著？）還是開著？）
    不確定。（辯護人許漢鄰律師問：當時你到丁○○的房間，
    有無搜索到和毒品有關的東西〔扣案證物〕？）沒有。大部
    分都是在乙○○的房間搜索到，但是有一小盒是在客廳的電
    腦桌搜索到的。〔審判長請檢察官行反詰問。〕（檢察官問
    ：請詳細描述查獲地點，被告二人乙○○、丁○○同住的情
    形？）那是一個大樓，進去之後左邊是客廳，右前方是電腦
    桌和廚房，丁○○房間在左前方角落，乙○○在右前方角落
    。〔審判長：命證人紀翰學當庭繪製查獲地點現場圖。（附
    卷）〕（檢察官問：你到達搜索地點的時候，乙○○和丁○○有無在搜索地點裡面？）乙○○是在地下室攔截到的，到
    房間知道才看到丁○○。我們上去敲門的時候，是丁○○開
    門的。（檢察官問：你有無在搜索的時候，針對那二個房間
    ，是否有他們個人專屬的用品在房間？）有看衣櫃。衣服的
    擺設也不一樣。是乙○○先告訴我的，哪一個房間是誰的。
    （檢察官問：你在申請搜索票的時候，你認為本案哪些人涉
    嫌？）我們在清查通聯之後，發現乙○○、丁○○的通聯中
    有對話。（檢察官問：丁○○的身分如何查出來的？）她有
    一個0000000000的電話，申請人是丁○○。（法官問：你有
    用0000000000的電話試撥0000000000的電話嗎？）我確實有
    撥，但不確定是用哪一支電話撥的。（法官問：你撥000000
    0000的電話，丁○○有無在旁邊？）有。（法官問：你撥的
    時候，這個房間有無電話在響？）沒有。（審判長問：接聽
    電話的時候，對方是男生或女生？）是女生。（審判長問：
    你進去丁○○房間的時候，有無注意到房間裡面有無男生使
    用的東西？乙○○的房間裡面有無女生使用的東西？）我們
    沒有注意到這些。」等語（見本院上重更(一)卷第230頁反面
    至231頁反面）。可見，所謂「小如」者，應係指丙○○，
    因此本件無論「小如」者，有無與幫助被告乙○○或與之共
    同販賣毒品，均與被告丁○○無涉。
  (三)參以同案被告乙○○自警訊、偵查及法院審理中均未曾指證
    被告丁○○有共同販賣毒品之行為，其於警訊一再供稱：「
    丁○○不知道我要拿錢去買毒品」、「她不知道我在說毒品
    交易」等語（見偵查卷第17頁），於偵訊亦供稱：「丁○○
    沒有與我一起販賣毒品」等語（見偵查卷第85頁），亦未指
    證被告丁○○有參與販賣第一級海洛因之犯行。再遍查全卷
    ，向被告乙○○購買毒品海洛因之人，從未指證係向被告丁○○購買或有與其聯絡購買海洛因之情事。因此，本件尚乏
    積極證據證明被告丁○○有販賣海洛因，或與被告乙○○有
    共同之犯意聯絡或行為分擔之情形，被告丁○○被訴販賣第
    一級毒品海洛因部分，尚屬不能證明，原審因而諭知被告丁○○無罪之判決，於法並無不合。檢察官此部分之上訴，為
    無理由，應予駁回。
據上論斷，應依刑事訴訟法第368條、第369條第1項前段、第364
條、第299條第1項前段，毒品危害防制條例第4條第1項、第18條
第1項前段、第19條第1項，修正後刑法第2條第1項前段、第11條
前段、第59條、修正前刑法第28條、第56條、第47條，判決如主
文。
本案經檢察官甲○○到庭執行職務。
中    華    民    國    97    年    7     月    22    日
            刑事第十一庭  審判長法  官  陳  朱  貴
                                法  官  何  志  通
                                法  官  郭  同  奇
上列正本證明與原本無異。
檢察官、乙○○得上訴。
丁○○不得上訴。
如不服本判決應於收受送達後十日內向本院提出上訴狀，其未敘
述上訴之理由者並得於提起上訴後十日內向本院補提理由書（均
須按他造當事人之人數附繕本）。
                                書記官  康  孝  慈
中    華    民    國    97    年    7    月    29    日
附錄論罪科刑法條
毒品危害防制條例第4條第1項
製造、運輸、販賣第一級毒品者，處死刑或無期徒刑；處無期徒
刑者，得併科新臺幣1千萬元以下罰金。


司法院資訊處製作；財團法人民間司法改革基金會備份。
